# 请教陈版关于消耗性生物资产相关的问题。

提问人：duanyibo 时间：2023-10-12 09:22:52
1.企业作为消耗性生物资产核算的育肥畜，达到出栏条件后，因市场问题长期未售出。在达到出栏条件后的发生的后续支出，是否还应计入消耗性生物资产的成本。能否在发生时直接计入当期成本。
2.该批以出售为目的的育肥畜（或其他育肥过程中的生物资产），自然怀孕产崽，幼崽作为新增的生物资产，其初始成本应该怎么确定。能否作为“天然起源的生物资产”按照名义金额确认其初始成本，或将怀孕的母畜转入生产性生物资产，将其怀孕期间发生的成本作为幼崽的初始成本？

回答人：chenyiwei
1 、达到出栏条件后，因市场原因实际未出栏，由此导致的额外管护支出不属于使得消耗性生物资产达到预定用途的必要支出，在发生时直接计入营业成本处理。
2 、如果怀孕是偶然性的，并非原定目的，则其产崽类似于副产品，可以不计算成本，也可以参照同类生物资产产崽的单位成本计算其成本，从消耗性生物资产的成本中扣除。